【裁判字號】    97,訴,806
【裁判日期】    970526
【裁判案由】    毒品危害防制條例
【裁判全文】
臺灣臺北地方法院刑事判決               97年度訴字第806號
    公  訴  人  臺灣臺北地方法院檢察署檢察官
    被      告  甲○○
上列被告因違反毒品危害防制條例案件，經檢察官提起公訴（九
十七年度毒偵字第一一一八號），因被告於本院準備程序中就被
訴事實為有罪之陳述，經本院合議庭裁定進行簡式審判程序，判
決如下：
    主  文
甲○○施用第一級毒品，累犯，處有期徒刑捌月；又施用第二級
毒品，累犯，處有期徒刑肆月。應執行有期徒刑拾壹月。
    事  實
一、甲○○前於民國九十一年間，因施用毒品案件，經臺灣板橋
    地方法院以九十二年度毒聲字第五號裁定送觀察、勒戒後，
    因認有繼續施用毒品之傾向，再經同院以九十二年度毒聲字
    第一三一四號裁定令入戒治處所施以強制戒治，於九十三年
    四月二十三日執行完畢，並經臺灣板橋地方法院檢察署檢察
    官以九十三年度戒毒偵字第二００號為不起訴處分確定；又
    於九十二、九十三年間，因贓物、持有第一級毒品案件，分
    別經臺灣板橋地方法院以九十二年度易字第二五六一號、九
    十二年度訴字第二四六五號判決各判處有期徒刑六月確定，
    嗣經臺灣板橋地方法院以九十三年度聲字第二一三二號裁定
    應執行有期徒刑十月，甫於九十六年五月十一日縮刑期滿執
    行完畢翌日出監。詎其仍不知悔改，竟於前開強制戒治執行
    完畢釋放後之五年內，分別基於施用第一、二級毒品之犯意
    ，於九十七年二月一日二十三時許，在臺北縣新店市○○路
    三八九之二號十一樓內，先以將海洛因捲入香煙內吸食之方
    式，施用第一級毒品海洛因一次，再以將甲基安非他命置放
    於玻璃球內燒烤使之產生煙霧後吸食之方式，施用第二級毒
    品甲基安非他命一次，嗣於九十七年二月二日六時許，甲○
    ○因另案為警查緝到案，經警採集其尿液送驗後呈嗎啡、甲
    基安非他命陽性反應，始知上情。
二、案經臺北市政府警察局士林分局報請臺灣臺北地方法院檢察
    署檢察官偵查起訴。
    理  由
一、訊據被告甲○○對於前揭事實迭於偵查、本院準備程序、審
    理時均坦承不諱，且其於九十七年二月一日為警查獲後所採
    集之尿液，經送台灣尖端先進生技醫藥股份有限公司以酵素
    免疫分析法初步檢驗，復依氣相層析質譜議法確認檢驗結果
    ，確呈安非他命類、鴉片類、甲基安非他命、嗎啡等陽性反
    應，有該公司於九十七年二月二十七日所出具之濫用藥物檢
    驗報告、臺北市政府警察局偵辦毒品案件尿液檢體委驗單各
    一紙在卷可稽，足徵被告任意性自白核與事實相符，堪以採
    信。又被告前於九十一年間，因施用毒品案件，經臺灣板橋
    地方法院以九十二年度毒聲字第五號裁定送觀察、勒戒後，
    因認有繼續施用毒品之傾向，再經同院以九十二年度毒聲字
    第一三一四號裁定令入戒治處所施以強制戒治，於九十三年
    四月二十三日執行完畢，並經臺灣板橋地方法院檢察署檢察
    官以九十三年度戒毒偵字第二００號為不起訴處分確定等情
    ，亦有臺灣高等法院被告前案紀錄表附卷可參，堪認被告確
    於前開強制戒治執行完畢釋放後之五年內再犯本案。綜上，
    本件事證明確，被告犯行堪以認定。
二、按施用海洛因、甲基安非他命後會影響記憶能力及自主神經
    系統，判斷力及意志力亦均受限制，甚至引起精神錯亂，抑
    制呼吸，並具有成癮性、濫用性，戒解不易，嚴重戕害人之
    身心健康，危害社會，故依據毒品危害防制條例第二條第二
    項第一款、第二款分別列為第一級、第二級毒品，均不得非
    法施用、持有。故核被告所為，係犯毒品危害防制條例第十
    條第一項之施用第一級毒品、同條第二項施用第二級毒品罪
    。被告施用第一級毒品海洛因、第二級毒品甲基安非他命前
    持有第一級毒品海洛因、第二級毒品甲基安非他命之低度行
    為，應為施用之高度行為吸收，均不另論罪。被告所犯上開
    二罪，行為互異，應予分論併罰。又被告前於九十二、九十
    三年間，因贓物、持有第一級毒品案件，分別經臺灣板橋地
    方法院以九十二年度易字第二五六一號、九十二年度訴字第
    二四六五號判決各判處有期徒刑六月確定，嗣經臺灣板橋地
    方法院以九十三年度聲字第二一三二號裁定應執行有期徒刑
    十月，甫於九十六年五月十一日縮刑期滿執行完畢翌日出監
    等情，有臺灣高等法院被告前案紀錄表一份在卷足憑，其於
    五年內故意再犯本案有期徒刑以上之二罪，均屬累犯，均應
    依刑法第四十七條第一項規定加重其刑。爰審酌被告不思上
    進，沾染施用毒品之惡習，且前已因施用毒品案件，經觀察
    、勒戒、強制戒治後，仍未能把握自新機會徹底戒除施用毒
    品之惡習，而再施用足以導致人體機能發生依賴性、成癮性
    及抗藥性等障礙之第一級毒品海洛因、第二級毒品甲基安非
    他命，戕害自身健康，漠視法令禁制，惟尚能坦承犯行，犯
    後態度頗佳，暨其犯罪動機、手段、施用毒品之次數等一切
    情狀，分別量處如主文所示之刑，暨定其應執行刑。
據上論斷，應依刑事訴訟法第二百七十三條之一第一項、第二百
九十九條第一項前段，毒品危害防制條例第十條第一項、第二項
，刑法第十一條前段、第四十七條第一項、第五十一條第五款，
判決如主文。
本案經檢察官王志超到庭執行職務。
中    華    民    國    97    年    5     月    26    日
                    刑事第一庭  法  官  劉素如
上正本證明與原本無異。
如不服本判決，應於判決送達後10日內向本院提出上訴狀 (應抄
附繕本)。
                                書記官  陳育君
中    華    民    國    97    年    5     月    26    日
附錄本案論罪法條：
毒品危害防制條例第10條
施用第一級毒品者，處 6 月以上 5 年以下有期徒刑。
施用第二級毒品者，處 3 年以下有期徒刑。


司法院資訊處製作；財團法人民間司法改革基金會備份。
